【裁判字號】    99,交聲,2795
【裁判日期】    990721
【裁判案由】    聲明異議
【裁判全文】
臺灣臺中地方法院交通事件裁定        99年度交聲字第2795號
原處分機關  交通部公路總局臺中區監理所豐原監理站
異  議  人
即受處分人  甲○○
上列受處分人因違反道路交通管理處罰條例案件，對於交通部公
路總局臺中區監理所豐原監理站民國99年7月2日所為之處分（豐
監稽違字第裁63－HE0000000號），聲明異議，本院裁定如下：
    主    文
異議駁回。
    理    由
一、原處分意旨略以：異議人即受處分人（下稱受處分人）甲○
    ○駕駛車牌號碼LAQ－292號重機車，於民國99年6月5日19時
    19分許，在臺中縣豐原市○○街240巷20號處，因「酒後駕
    車，經測試器測試呼氣值0.31mg/l」違規，為臺中縣警察局
    交通警察隊員警以中縣警交字第HE0000000號違反道路交通
    管理事件通知單舉發。受處分人於前揭時間、地點被舉發違
    規事實，係違反道路交通管理處罰條例第35條第1項第1款規
    定，本站於99年7月2日以豐監稽違字第裁63-HE0000000號裁
    決書裁處罰鍰新臺幣（下同）15,000元整，吊扣機車駕駛執
    照12個月，施以道安講習等語。
二、受處分人異議意旨略以：當時伊完全配合酒測，為何警員未
    當場讓伊看到任何酒測之數據，提出違規陳述單及查詢單後
    之回覆公文亦無附件，裁決單位亦無法提出憑證，難道本件
    不是依據酒測值開立罰單？伊體重100公斤，僅喝2瓶易開罐
    啤酒，過1小時後酒測值竟還會超過標準。對此執法者之傲
    慢，要民眾情何以堪等語。
三、按汽車駕駛人飲用酒類或其他類似物後，其吐氣所含酒精濃
    度超過每公升0.25毫克，不得駕車；駕駛汽車經測試檢定酒
    精濃度超過標準，處汽車駕駛人罰鍰15,000元以上60,000元
    以下，並當場移置保管該汽車及吊扣駕駛執照1年，道路交
    通安全規則第114條第2款、道路交通管理處罰條例第35條第
    1 項第1款分別定有明文。
四、經查：
(一)本件受處分人於99年6月5日19時19分許，騎乘車牌號碼LAQ
    -292號重機車，在臺中縣豐原市○○街240巷20號處，因「
    酒後駕車，經測試器測試呼氣值0.31mg/l」之違規，經臺中
    縣警察局交通警察隊員警舉發，原處分機關遂依道路交通管
    理處罰條例第35條第1項第1款規定，裁處受處分人罰鍰15,0
    00元、吊扣機車駕駛執照12個月、施以道安講習等情，此有
    臺中縣警察局中縣警交字第HE0000000號舉發違反道路交通
    管理事件通知單及上開裁決書各1紙在卷可稽，且為受處分
    人所不爭執，堪先認定屬實。
(二)受處分人雖以前詞置辯，然據臺中縣警察局99年6月21日中
    縣警交字第0990061616號函覆以：「二、經查本局舉發員警
    於99年6月5日執行巡邏勤務時，於豐原市○○街240巷附近
    ，發現甲○○君駕駛車號LAQ-292重機車未戴合格安全帽，
    遂予以攔查，盤查過程中發現陳君渾身散發酒氣，且坦承酒
    後駕車行為，員警據以實施酒精濃度測試，所使用儀器係經
    檢驗合格之呼氣酒精測試器（編號06090D），測試過程符合
    標準作業程序且全程錄影存證，列印單據為案號0224號（如
    附件），經由違規人當場簽名確認。」等語，有該函及酒精
    測試器測定值列印單附卷可參，查該列印單上「測定值」欄
    顯示「0.31mg /l、19：19」之數值，「受測者」欄亦有受
    處分人之簽名，受處分人對此酒測結果應無異議始會簽名，
    且以肉眼檢視該列印單上該欄位之簽名，比對附卷之受處分
    人撰寫之聲明異議狀於後「具狀人」欄位、原處分機關交通
    違規陳述單及查詢單「填單人簽章」欄之簽名筆跡，可發現
    兩者在特定部位均有相同之轉折筆順慣性，且筆劃亦無延滯
    ，實無法認定非受處分人所簽，從而，受處分人辯稱未見到
    酒測數據、本件舉發無酒測單據為證云云，並不可採。至受
    處分人泛稱執法者態度傲慢等情，與本件違規事實之認定無
    關，故不予審酌。
五、綜上所述，受處分人確有於前揭時地酒精濃度過量駕車之違
    規行為，原處分機關依道路交通管理處罰條例第35條第1項
    第1款規定裁處受處分人罰鍰15,000元，吊扣機車駕駛執照
    12個月，施以道安講習，核無不當，受處分人仍執前詞異議
    ，自屬無理由，應予駁回。
六、據上論斷，應依道路交通管理處罰條例第87條、道路交通案
    件處理辦法第19條，裁定如主文。
中    華    民    國    99    年    7    月    21     日
                  刑事第八庭    法  官  劉國賓
以上正本證明與原本無異。
如不服本裁定，應於收受送達後5日內向本院提出抗告狀。（應
附繕本）
                                書記官  張隆成
中    華    民    國    99    年    7    月    21     日

司法院資訊處製作；財團法人民間司法改革基金會備份。
